臺灣高等法院臺南分院刑事判決
110年度上訴字第475號
上  訴  人  
即  被  告  黃紹齊


上列上訴人因毒品危害防制條例案件，不服臺灣臺南地方法院10
9年度訴字第1222號中華民國110年2月19日第一審判決（起訴案
號：臺灣臺南地方檢察署109年度偵字第7529號），提起上訴，
本院判決如下：
    主  文
上訴駁回。
    事  實
一、黃紹齊前因販賣第三級毒品及轉讓第三級毒品案件，經原審
    法院以99年度訴字第1667號判決各判處有期徒刑5年4月（共
    3罪）、5月，應執行有期徒刑9年，經提起上訴，由本院以1
    00年度上訴字第506號判決駁回上訴，再提起上訴，經最高
    法院以100年度台上字第5471號判決駁回上訴確定；另因持
    有第四級毒品純質淨重20公克以上，經原審法院以100年度
    簡字第2020號判決判處有期徒刑4月確定，上開所處之刑經
    原審法院以100年度聲字2549號裁定應執行有期徒刑9年2月
    確定，嗣於民國105年5月30日假釋出監，108年7月25日縮刑
    期滿。明知甲基安非他命為毒品危害防制條例第2條第2項第
    2款所列管之第二級毒品，不得非法持有，仍基於持有第二
    級毒品純質淨重20公克以上之犯意，先於不詳時間，持其所
    有之香檳金色Iphone廠牌行動電話，與姓名、年籍不詳，綽
    號「胖哥」之男子談妥買賣第二級毒品甲基安非他命之時間
    、地點、數量、金額，再於109年4月6日晚間11時起至翌日
    凌晨1時許之間某時，在臺南市○○區○○路○○○大樓對面之停車
    場，由「胖哥」指派到場之不詳年籍之人，交付甲基安非他
    命1包（淨重合計170.35公克，純質淨重共計161.83公克；
    驗餘淨重合計170.24公克）予黃紹齊，黃紹齊則給付新臺幣
    (下同)15萬元價金，並持其所有之電子磅秤、夾鏈袋，將該
    包甲基安非他命秤重分裝成5袋，而持有上開甲基安非他命
    。嗣經警於109年4月16日上午11時46分，持臺灣臺南地方法
    院核發之搜索票，搜索黃紹齊使用之車牌號碼000-0000號自
    用小客車，扣得上開甲基安非他命5包、電子磅秤1臺、夾鏈
    袋3包、香檳金色Iphone廠牌行動電話1支，查悉上情。
二、案經臺灣臺南地方檢察署檢察官指揮臺南市政府警察局刑事
    警察大隊偵查起訴。
    理  由
一、證據能力：
    按被告以外之人於審判外之陳述，雖不符刑事訴訟法第159
    條之1至第159條之4規定得為證據之情形，而經當事人於審
    判程序同意作為證據，法院審酌該言詞陳述或書面陳述作成
    時之情況，認為適當者，亦得為證據，刑事訴訟法第159條
    之5第1項定有明文。又刑事訴訟法第159條之5立法意旨，在
    於確認當事人對於傳聞證據有處分權，得放棄反對詰問權，
    同意或擬制同意傳聞證據可作為證據，屬於證據傳聞性之解
    除行為，如法院認為適當，不論該傳聞證據是否具備刑事訴
    訟法第159條之1至第159條之4所定情形，均容許作為證據，
    不以未具備刑事訴訟法第159條之1至第159條之4所定情形為
    前提。查本判決所引用之下列供述證據暨其他書證、物證，
    檢察官、被告黃紹齊於本院準備程序、審理時，均同意作為
    本案證據（見本院卷第84至86頁、第103頁），且於本院逐
    一提示後，迄於言詞辯論終結前亦未聲明異議，本院審酌上
    開證據資料製作時之情況，尚無違法不當及證明力明顯過低
    之瑕疵，認以之作為證據應屬適當，而有證據能力。
二、前揭事實，業據被告於警詢、偵訊、原審及本院審理時坦承
    不諱(見警卷第4至7頁；偵卷第11至12頁；原審卷第51至52
    頁、第105頁、第113至115頁、第117至118頁；本院卷第82
    至83頁、第86頁、第102頁、第107頁、第110頁)，並有原審
    法院核發之109年度聲搜字第437號搜索票、臺南市政府警察
    局刑事警察大隊搜索扣押筆錄、扣押物品目錄表、扣押物品
    收據、查獲現場暨扣案物照片（見警卷第21頁、第31至39頁
    、第45頁至第47頁、第51頁至第55頁）在卷可稽，復有扣案
    之白色結晶5包、電子磅秤1臺、夾鏈袋3包、香檳金色Iphon
    e廠牌行動電話1支可資佐證，且被告持有經查扣之白色結晶
    5包，以拉曼光譜分析法、氣項層析/質譜分析法及核磁共振
    分析，均檢出第二級毒品甲基安非他命成分，隨機抽取1包
    鑑驗，純度約95%，依抽測純度值，推估扣案5包白色結晶均
    含甲基安非他命之驗前總純質淨重約161.83公克，有內政部
    警政署刑事警察局109年6月17日刑鑑字第1090045013號鑑定
    書存卷可參(見偵卷第61至62頁)。從而，被告自白與客觀事
    證相符，堪以採信。綜上所述，本案事證明確，被告犯行洵
    堪認定，自應依法論科。
三、論罪科刑之理由：
㈠、核被告所為，係犯毒品危害防制條例第11條第4項之持有第二
    級毒品純質淨重20公克以上罪。
㈡、被告前因販賣第三級毒品及轉讓第三級毒品案件，經原審法
    院以99年度訴字第1667號判決各判處有期徒刑5年4月（共3
    罪）、5月，並定應執行有期徒刑9年2月，經提起上訴，由
    本院以100年度上訴字第506號判決駁回上訴，再提起上訴，
    經最高法院以100年度台上字第5471號判決駁回上訴確定；
    另因持有第四級毒品純質淨重20公克以上，經原審法院以10
    0年度簡字第2020號判決判處有期徒刑4月確定，上開所處之
    刑經原審法院以100年度聲字2549號裁定應執行有期徒刑9年
    2月確定，嗣於105年5月30日假釋出監，108年7月25日縮刑
    期滿，未經撤銷假釋，視為執行完畢，有臺灣高等法院被告
    前案紀錄表在卷可稽，其於有期徒刑執行完畢後，5年以內
    ，故意再犯本件有期徒刑以上之罪，為累犯。而司法院釋字
    第775號解釋，依解釋文及理由之意旨，係指構成累犯者，
    不分情節，一律加重最低本刑，於不符合刑法第59條所定要
    件之情形下，致生行為人所受之刑罰超過其所應負擔罪責之
    個案，不符罪刑相當原則、比例原則。於此範圍內，在修正
    前，為避免發生上述罪刑不相當之情形，法院就該個案應裁
    量是否加重最低本刑；依此，該解釋係指個案應量處最低法
    定刑、又無法適用刑法第59條在內減輕規定之情形，法院應
    依此解釋意旨裁量不予加重最低本刑。本件依被告累犯及犯
    罪情節，均無上開情事，自難指就累犯加重其最低本刑有不
    符上開解釋意旨之違誤（最高法院108年度台上字第338號判
    決意旨參照），審酌被告上開構成累犯之前案，與本案罪質
    類似或相同，可見被告對於刑罰反應力薄弱，且依本案犯罪
    情節，被告持有之毒品純質淨重合計高達161.83公克，數量
    甚多，顯不適宜量處最低法定刑，亦無何情輕法重而有刑法
    第59條減輕其刑規定之適用情形，本件加重其刑，不生被告
    所受刑罰超過其所應負擔之情事，是本件就被告所犯之罪，
    應依刑法第47條第1項累犯規定加重其刑。
四、上訴駁回之理由：
㈠、原審以被告持有第二級毒品純質淨重逾20公克事證明確，因
    予適用毒品危害防制條例第11條第4項、第18條第1項前段，
    刑法第11條、第47條第1項、第38條第2項等規定，並審酌被
    告持有甲基安非他命純質淨重高達161.83公克，且純度為95
    ％，數量甚鉅，純度又高，而警方採集被告之尿液送驗，並
    未驗得甲基安非他命之代謝物成分等節，有臺南市政府警察
    局刑事警察大隊偵辦毒品危害防制條例案送驗尿液及年籍對
    照表、臺南市政府衛生局檢驗結果報告、高雄市立凱旋醫院
    濫用藥物尿液檢驗報告各1份存卷可憑。另警方係在被告所
    駕駛車輛後車廂音響中，尋獲扣案甲基安非他命，需按遙控
    器及車子發動中始能打開音響等情，有被告之警詢筆錄及查
    獲照片2張可查，顯與一般單純持有毒品者不同，行為不法
    內涵較高。然考量被告坦承犯行，兼衡以被告於本院審理時
    自述之智識程度及經濟能力等一切情狀，量處有期徒刑1年6
    月。及說明扣案白色晶體共5包，均呈第二級毒品甲基安非
    他命陽性反應，驗前總淨重約170.35公克，取0.11公克鑑定
    用罄（驗餘總淨重約170.24公克），純度約95％，驗前總純
    質淨重約161.83公克乙節，有內政部警政署刑事警察局鑑定
    書1份在卷可憑，不問屬於犯人與否，應依毒品危害防制條
    例第18條第1項前段規定，宣告沒收並銷燬之。至盛裝上開
    甲基安非他命之包裝袋共5只，因各與其內之毒品難以完全
    析離，且無析離之實益及必要，是該等包裝袋應與毒品視為
    一體，併予沒收銷燬之；至鑑驗時用罄之毒品，因已滅失，
    自均無庸宣告沒收銷燬；另扣得①電子磅秤1臺、夾鏈袋共3
    包，均為被告所有，用以秤重分裝甲基安非他命；②蘋果牌
    香檳金色行動電話1支，為胖哥給予被告，作為聯繫購買毒
    品之用等情，業據被告於原審審理時供述在卷，均依刑法第
    38條第2項規定沒收之。至扣得粉紅色粉末、IG咖啡包、一
    粒眠、灰色錠劑、綠白色膠囊、藍色行動電話1支（見警卷
    第35頁編號6至10；第37頁編號14），顯與本案無關，除第
    三級毒品另由警方沒入外，爰不予宣告沒收。經核其認事用
    法並無不合，量刑亦屬妥適，應予維持。
㈡、被告上訴以其於警詢中即已陳明被查獲前10餘日即停止施用
    ，並非沒有施用甲基安非他命，且扣案分裝情形係購買時出
    售人已分裝好，被告並未自行再分裝，磅秤則係確認所買受
    毒品重量是否足夠，原審因被告為警查獲後所採集尿液未驗
    得甲基安非他命代謝物，認定被告持有毒品不法內涵較重，
    與事實不符，且被告父母年邁，兄長及姪子健康狀況不佳，
    兄嫂離家出走，無人照顧胞兄及姪子，胞姊全盲收入有限，
    全家均有賴被告工作維持生活，被告目前已脫離毒品圈，有
    正當工作等為由，指摘原審量刑過重而有不當。惟被告於本
    院審理時供稱，其會購買本案查扣之大量甲基安非他命，是
    因當時早晚都有工作，幾乎每天有在吸食等語，顯與其上訴
    意旨稱查獲前10餘日停止施用，才未驗出甲基安非他命代謝
    物，並非沒有施用云云有間，且其自稱109年4月6日購買扣
    案甲基安非他命，而其為警查獲時經採尿送驗，尿液中並未
    檢出甲基安非他命陽性反應，可見被告購買扣案甲基安非他
    命後，確實均未曾施用，且被告於原審審理時已供稱「胖哥
    」指派之人交付甲基安非他命時是1小包，被告再自行購買3
    號夾鏈袋2包及8號夾鏈袋1包，打算買來毒品重新包裝等語(
    見原審卷第113至115頁)，故原審認定其購買後將所購得甲
    基安非他命秤重並分裝為5包，又未施用之情形，與一般單
    純持有毒品者不符，不法內涵較高，無悖於客觀事實，被告
    上訴指原審此部分認定不當，要不可取。此外，關於刑之量
    定，乃實體法上賦予法院得自由裁量之事項，倘未有逾越法
    律所規定之範圍，或濫用其權限，即不得任意指摘為違法。
    原審審酌上情後，量處被告有期徒刑1年6月，衡情其刑之量
    定，已審酌被告上訴意旨所述之家庭、經濟狀況等及其他刑
    法第57條所列事項，並以行為人之責任為基礎，使罰當其罪
    而符合罪刑相當原則，並具有妥當性而無違刑罰權之分配正
    義，客觀上難謂有何濫用權限、失之過重或逾越法律所規定
    範圍之情事，足見其刑之量定堪稱允當。從而被告上訴以原
    判決量刑過重，指摘原判決不當，請求量處有期徒刑1年，
    核無理由，應予駁回。　
五、依刑事訴訟法第368條，判決如主文。
本案經檢察官江孟芝提起公訴，檢察官趙中岳到庭執行職務。
中　　華　　民　　國　　110 　年　　8 　　月　　11　　日
                  刑事第六庭    審判長法　官  張瑛宗
　　　　　　　　　　　　　　　　　　　法　官  林逸梅
                                      法　官  李秋瑩
以上正本證明與原本無異。
如不服本判決應於收受送達後20日內向本院提出上訴書狀，其未
敘述上訴理由者，並得於提起上訴後20日內向本院補提理由書（
均須按他造當事人之人數附繕本）「切勿逕送上級法院」。
　　　　　　　　　　　　　　　　　　　書記官  劉紀君
中　　華　　民　　國　　110 　年　　8 　　月　　11　　日
附錄本案論罪科刑法條全文
毒品危害防制條例第11條
持有第一級毒品者，處3年以下有期徒刑、拘役或新臺幣30萬元
以下罰金。
持有第二級毒品者，處2年以下有期徒刑、拘役或新臺幣20萬元
以下罰金。
持有第一級毒品純質淨重十公克以上者，處1年以上7年以下有期
徒刑，得併科新臺幣1百萬元以下罰金。
持有第二級毒品純質淨重二十公克以上者，處6月以上5年以下有
期徒刑，得併科新臺幣70萬元以下罰金。
持有第三級毒品純質淨重五公克以上者，處2年以下有期徒刑，
得併科新臺幣20萬元以下罰金。
持有第四級毒品純質淨重五公克以上者，處1年以下有期徒刑，
得併科新臺幣10萬元以下罰金。
持有專供製造或施用第一級、第二級毒品之器具者，處1年以下
有期徒刑、拘役或新臺幣10萬元以下罰金。